臺灣高等法院刑事判決　　　　　　　 100年度上易字第2820號
上　訴　人
即　被　告　陳三保
上列上訴人即被告因竊盜案件，不服臺灣臺北地方法院100 年度
審易字第316 號，中華民國100 年10月31日第一審判決（起訴案
號：臺灣臺北地方法院檢察署100 年度偵字第15236 號），提起
上訴，本院判決如下：
    主  文
上訴駁回。
    理  由
一、按不服地方法院之第一審判決而上訴者，應向管轄第二審之
    高等法院為之；上訴書狀應敘述具體理由；上訴書狀未敘述
    上訴理由者，應於上訴期間屆滿後20日內補提理由書於原審
    法院，逾期未補提者，原審法院應定期間先命補正；第二審
    法院認為上訴書狀未敘述理由或上訴有第362 條前段之情形
    者，應以判決駁回之，但其情形可以補正而未經原審法院命
    其補正者，審判長應定期間先命補正，刑事訴訟法第361 條
    、第367 條分別定有明文。所謂上訴書狀應敘述具體理由，
    必係依據卷內既有訴訟資料或提出新事證，指摘或表明第一
    審判決有何採證認事、用法或量刑等足以影響判決本旨之不
    當或違法，而構成應予撤銷之具體事由，始克當之（例如：
    依憑證據法則具體指出所採證據何以不具證據能力，或依憑
    卷證資料明確指出所為證據證明力之判斷如何違背經驗、論
    理法則）；倘僅泛言原判決認定事實錯誤、違背法令、量刑
    失之過重或輕縱，而未依上揭意旨指出具體事由，或形式上
    雖已指出具體事由，然該事由縱使屬實，亦不足以認為原判
    決有何不當或違法者（例如：對於不具有調查必要性之證據
    ，法院未依聲請調查亦未說明理由，或援用證據不當，但除
    去該證據仍應為同一事實之認定），皆難謂係具體理由，俾
    與第二審上訴制度旨在請求第二審法院撤銷、變更第一審不
    當或違法之判決，以實現個案救濟之立法目的相契合，並節
    制濫行上訴（最高法院97年度台上字第892 號判決參照）。
    是以上訴人之上訴書狀或補提之上訴理由書，雖有敘述上訴
    理由，惟未具體敘述第一審判決有何違法或不當之情形，即
    與未敘述具體理由無異，其所為之上訴即不符合上訴之法定
    要件。
二、經查，本件原審適用簡式審判程序，並以上訴人即被告陳三
    保（簡稱被告）於原審審理時之自白（見原審卷第37頁背面
    、第39頁正、背面、第40頁），核與證人即被害人簡碧花、
    林新華、李聖崎證述之車輛（車牌）失竊情節相符，證人即
    被告女友彭光秀亦於偵訊中證述與被告共同犯案無訛，並有
    行照影本、警製受理各類案件紀錄表、贓物認領保管單、車
    輛協尋電腦輸入單、內政部警政署刑事警察局鑑驗書、現場
    勘察照片及臺灣苗栗地方法院99年度訴字第266 號判決等件
    在卷可稽，被告上開任意性之自白核與事實相符而可採信等
    為據，而認定被告意圖為自己不法之所有，單獨基於竊盜犯
    意，或與成年女友彭光秀（另案由臺灣苗栗地方法院判刑確
    定）共同基於竊盜之犯意聯絡，而為如下行為：(一)於98年10
    月16日清晨某時，在苗栗縣苗栗市○○路450 巷口，單獨持
    其所有之自備鑰匙（未扣案，已丟棄滅失）竊取簡碧花所有
    停放在該處之車牌號碼MF-4969 號自用小客貨車（已領回）
    ，得手後作為代步工具。(二)陳三保為避免駕駛前開竊得之車
    輛為警盤查，遂於98年10月18日中午某時，在苗栗縣後龍鎮
    ○○路108 號前，單獨持其所有之某塑膠小起子（未扣案，
    已丟棄滅失，無足夠證據證明為客觀上足以威脅人之生命、
    身體安全並可供兇器使用之工具）竊取林新華所有停放在該
    處之自用小客貨車之車牌兩面（車牌號碼MF-7267 號），得
    手後懸掛在前揭(一)所竊得之車輛上，藉此規避追查。(三)陳三
    保、彭光秀於98年11月6 日上午8 時27分前之當日某時，在
    桃園縣蘆竹鄉○○路242 號前，推由陳三保在旁不遠處把風
    ，彭光秀持其所有之自備鑰匙（未扣案，已丟棄滅失）竊取
    李聖崎所有停放在該處之車牌號碼V5-7616 號自用小客貨車
    （已領回），得手後作為代步工具。嗣於98年11月9 日上午
    8 時25分許，彭光秀駕駛前揭(三)所竊得之車輛搭載陳三保，
    行經苗栗縣後龍鎮○○○路100.7 公里北向車道處，因二人
    發生爭吵導致車輛失控而駛入路旁水溝，陳三保流血受傷而
    與彭光秀棄車離去就醫，後員警發現該車乃失竊之車輛，遂
    在車內採集椅套上血跡送驗，另比對(一)之車內駕駛座下棉手
    套上之DNA ，發現相符，而彭光秀於98年11月24日自首對警
    供出上情，又於100 年6 月1 日偵訊中供出係與陳三保共同
    犯案，職司犯罪偵查之承辦檢察官因而查知陳三保涉嫌前揭
    3 案，據以訊問陳三保後，其方陸續供承所為，始查獲上情
    ，被告確有上開3 次普通竊盜犯行。另說明被告與彭光秀就
    共同行竊李聖崎車輛部分（即上開(三)之竊盜犯行）有犯意聯
    絡及行為分擔，為共同正犯。被告所犯上開3 罪，犯意各別
    ，行為不同，應分論併罰；另被告前因毒品案件，經苗栗地
    方法院以95年度易字第129 號判決判處有期徒刑1 年1 月確
    定，又因毒品案件，經同院以95年度易字第583 號判決判處
    有期徒刑1 年確定，再因竊盜案件，經同院以96年度易字第
    70號判決判處有期徒刑10月、10月確定，復因毒品案件，經
    同院以95年度訴字第733 號判決判處有期徒刑10月、8 月確
    定，上開之罪後經同院依法減刑，並定其應執行之刑且接續
    執行，於97年10月30日因縮短刑期假釋出監並付保護管束，
    後其假釋未經撤銷，刑期至98年3 月22日縮刑期滿，未執行
    之刑以已執行論，此本院被告前案紀錄表1 件附卷可參，其
    於5 年內故意再犯此最重為有期徒刑以上之各罪，均為累犯
    ，應依刑法第47條第1 項之規定各加重其刑。並詳敘被告遭
    查獲經過可知，被告係於共犯彭光秀於偵訊中明確指認後方
    坦認曾一同前往，但仍否認事實欄(三)所述犯行（見見99年度
    偵字第2417號卷第141 頁至第142 頁，被告100 年6 月3 日
    偵訊筆錄），此部分並無自首可言，雖被告同時坦承事實欄
    (一)、(二)所為，但因DNA 比對相符之鑑定結果出爐在前，共犯
    彭光秀供出被告共犯後，檢察官已因前揭各該事證知悉被告
    涉犯此部分各罪，故被告並非在公務員知悉犯罪前自首，不
    符自首要件，就上開各罪自無從邀得減刑之寬典。末敘明被
    告單獨或與彭光秀共同行竊之鑰匙、塑膠小起子均未據扣案
    ，且被告供稱已丟棄滅失，故不併予宣告沒收。復審酌被告
    恣意竊取他人車輛（車牌）供代步，蔑視他人之財產權，惟
    犯後終能於原審坦承全部犯行並表達悔意，態度尚可，且所
    竊得之車輛已分別由被害人領回（見卷附贓物認領保管單）
    ，犯罪所生之危害不大，暨被告有竊盜前案紀錄之素行，生
    活狀況，犯罪動機、目的、手段，參與情節等一切情狀，就
    被告上揭3 次普通竊盜犯行，分別量處有期徒刑5 月、4 月
    、6 月，並定其應執行之刑及諭知易科罰金之折算標準等情
    ，均已詳敘所憑證據、認定理由及量刑依據，從形式上觀察
    並無任何採證認事、用法或量刑之不當或違法。
三、被告收受原審判決後提起上訴，上訴理由僅謂：(一)原審量刑
    過重，(二)被告與彭光秀共同犯竊盜罪部分，遭量處有期徒刑
    6 月，較彭光秀所處有期徒刑4 月為重，且被告此部分犯行
    係偕同彭光秀一同前往警局自首云云，惟按量刑係法院就繫
    屬個案犯罪之整體評價，為事實審法院得依職權自由裁量之
    事項，量刑判斷當否之準據，應就判決之整體觀察為綜合考
    量，苟已斟酌刑法第57條各款所列情狀，而未逾越法定刑度
    ，如無偏執一端，致有明顯失出或失入恣意而為之情形，上
    級審法院即不得單就量刑部分遽指為不當或違法。查原判決
    就如何量定被告宣告刑之理由，業已審酌刑法第57條各款情
    形，就被告所犯3 次竊盜犯行量處如上刑度，並定應執行之
    刑及諭知易科罰金之折算標準，並未逾越職權，亦未違反比
    例原則，且無其他失出或失入之違法或失當之處。另共犯彭
    光秀與被告就上開二、(三)共同竊盜犯行，因共犯彭光秀符合
    自首要件減輕其刑，且共犯彭光秀就上開犯行非屬累犯，有
    臺灣苗栗地方法院99年度訴字第266 號宣示判決筆錄在卷足
    憑（見臺灣苗栗地方法院99年度訴字第266 號卷第29頁至第
    30頁），而被告不符自首減輕其刑之要件，且為累犯，自應
    加重其刑，業如前述，是其此部分犯行之刑度，依法論處較
    共犯彭光秀為重。核被告之上訴意旨，純屬其個人主觀上對
    於法院量刑之期盼，尚不足以影響原判決之本旨，則其所執
    上訴理由顯非依據卷內既有訴訟資料或提出新事證，指摘或
    表明第一審判決有何採證認事、用法或量刑等足以影響判決
    本旨之不當或違法，而構成應予撤銷之具體事由。揆諸上開
    規定及說明，本件上訴顯無具體理由而不合法定程式，應予
    駁回，並不經言詞辯論為之。
四、據上論結，應依刑事訴訟法第367 條前段、第372 條，判決
    如主文。
中    華    民    國   100    年    12    月    8     日
                  刑事第四庭  審判長法  官  陳筱珮
                                    法  官  楊貴雄
                                    法  官  邱滋杉
以上正本證明與原本無異。
不得上訴。
                                    書記官  劉貞達
中    華    民    國   100    年    12    月    8     日